臺灣桃園地方法院民事簡易判決
111年度桃簡字第1135號
原      告  張啓倫  
被      告  李明杰  

上列當事人間請求解除買賣契約事件，本院於民國111年10月13
日言詞辯論終結，判決如下：
    主      文
原告之訴及假執行之聲請均駁回。
訴訟費用由原告負擔。
    事實及理由
壹、程序方面
    原告經合法通知，未於最後言詞辯論期日到場，核無民事訴
    訟法第386條各款所列情形，爰依被告之聲請，由其一造辯
    論而為判決。 
貳、實體方面
一、原告主張：原告於民國111年1月間向被告購買車牌號碼000-
    0000號之黃牌重型機車1輛（下稱系爭車輛），兩造並約定1
    11年1月25日辦理過戶，111年1月27日交車，約定價金為新
    臺幣（下同）115,000元（下稱系爭買賣契約）。嗣原告於1
    11年1月27日交車後即發現系爭車輛異常抖動且無故熄火，
    後續騎乘後，更於111年3月31日於快速道路上拋錨，原告將
    系爭車輛送專修店檢修後更發現系爭車輛為事故車輛，且未
    經正常保養維護，存在諸多待修繕並須更換零件之瑕疵，原
    告因而支出修繕系爭車輛費用9,500元。原告已多次告知被
    告系爭車輛有重大瑕疵，並以存證信函對被告主張解除契約
    ，均未獲被告置理。為此，爰依民法第359條、第259條解除
    系爭買賣契約及請求被告返還買賣價金，及依民法第227條
    、第360條規定，請求原告給付修繕系爭車輛費用9,500元等
    語。並聲明：㈠被告應給付原告124,500元，及自起訴狀繕本
    送達翌日起至清償日止，按年息5％計算之利息；㈡願供擔保
    請准宣告假執行。
二、被告則以：系爭車輛是中古車，是在伊賣給原告後好幾個月
    ，原告才跟伊說車子有問題，交車給原告之前，伊有將車輛
    帶去監理站驗車都沒問題，系爭車輛是7年行駛10萬公里有
    些抖動是正常的，伊之前使用時沒有熄火的情形發生，原告
    應該要舉證有熄火的發生等語，資為抗辯，並聲明：原告之
    訴駁回。
三、得心證之理由：
  ㈠原告主張兩造間於111年月1月間就系爭車輛成立系爭買賣契
    約，約定原告以115,000元向被告購買系爭車輛，原告已交
    付價金，被告並於111年1月27日交車等情，業據原告提出對
    話紀錄在卷為佐（見本院卷第12至14頁），復為被告所不爭
    執，堪信為真實。
  ㈡按物之出賣人對於買受人，應擔保其物依第373 條之規定危
    險移轉於買受人時無滅失或減少其價值之瑕疵，亦無滅失或
    減少其通常效用或契約預定效用之瑕疵。但減少之程度，無
    關重要者，不得視為瑕疵。出賣人並應擔保其物於危險移轉
    時，具有其所保證之品質。買賣之物，缺少出賣人所保證之
    品質者，買受人得不解除契約或請求減少價金，而請求不履
    行之損害賠償；出賣人故意不告知物之瑕疵者亦同，民法第
    354 條、第359 條及第360 條分別定有明文。是以，物之出
    賣人就出賣標的物所負物之瑕疵擔保責任，應以該瑕疵於「
    危險移轉時」存在者為限（最高法院95年度台上字第951號
    判決意旨參照）。又按所謂物之瑕疵，係指存在於物之缺點
    而言，凡依通常交易觀念，或依當事人之約定，認為物應具
    備之價值、效用或品質而不具備者，即為物有瑕疵（最高法
    院73年台上字第1173號判例參照）。申言之，物之瑕疵擔保
    責任，既係就買賣標的之價值及效用為擔保，則所謂瑕疵，
    除契約預定效用之認定，自應以一般理性客觀之人在為該項
    交易時所認知之通常效用，並參酌當時社會上之普遍認知及
    觀感，而為合於經驗法則及誠信原則之判斷。又當事人主張
    有利於己之事實者，就其事實有舉證之責任，民事訴訟法第
    277條前段定有明文。又民事訴訟如係由原告主張權利者，
    應先由原告負舉證之責，若原告先不能舉證，以證實自己主
    張之事實為真實，則被告就其抗辯事實即令不能舉證，或其
    所舉證據尚有疵累，亦應駁回原告之請求。故買受人受領買
    賣標的物後，主張物之瑕疵擔保，而出賣人否認物之瑕疵時
    ，應先由買受人就物於交付時不具備價值、效用或品質之瑕
    疵事實，負舉證之責。
  ㈢原告主張系爭車輛於交車時就發現有熄火與抖動之情形，之
    後在快速道路騎車時發生熄火，且維修行檢查後發現系爭車
    輛是事故車且有維修不當的情形，故原告解除契約後，被告
    應返還價金等情，業據原告提出兩造間對話紀錄、原告與維
    修行間對話紀錄、金明車業維修單在卷為證（見本院卷第15
    至20頁、第71頁），但為被告所否認。經查，原告雖於交車
    當日即向被告表示系爭車輛有抖動與熄火之情形，就抖動之
    部分，系爭車輛為104年10月領牌，有機車異動歷史查詢資
    料在卷可查（見本院卷第78頁），至交車之日即111年1月27
    日已過6年多，則其有抖動情形，於出廠後使用已6年多、行
    駛10萬公里之機車而言，依一般之經驗法則，亦屬於合理之
    情形；再者，被告於原告告知抖動情形後向原告表示「抖動
    有一部分原因應該是乾式離合器使用久了就會這樣」，原告
    則表示「好，那我再多注意這情況」（見本院卷第16至17頁
    ），是原告雖向被告表示系爭車輛有抖動之情形，但經被告
    解釋可能原因後，原告即表示會再多注意，可見交車時原告
    就抖動之情形並未認為其有足以影響系爭車輛正常使用之情
    形，故尚難認為系爭車輛交車時不具其應具備之品質。至原
    告雖主張有熄火之情形，並於交車日即向被告反映，惟當時
    被告向原告表示並未遇過熄火情形，原告亦未就交車時系爭
    車輛有熄火問題提出舉證，難認原告此部分主張為真。至原
    告主張系爭車輛為事故車且有諸多須修繕更換零件之瑕疵，
    惟觀之原告所提出與金明車業之對話內容，雖有提及「事故
    待修為前叉、珠碗組、前土除」，然原告並未舉證該事故待
    修為何時所發生，是否確實為系爭車輛交付前即存在之瑕疵
    ；且本院依職權調閱系爭車輛之驗車紀錄，於交付前之111
    年1月25日鑑驗結果為「合格銷號」，尚難認原告主張系爭
    車輛於交付前有諸多須修繕零件之瑕疵為真。準此，原告主
    張系爭車輛有重大瑕疵故原告得解除系爭買賣契約並請求返
    還買賣價金，難認有據。
　㈣原告雖主張因修繕系爭車輛支出修理費用9,500元等節，應由
    被告依不完全給付之規定負損害賠償之責。經查，原告就系
    爭車輛於交付時即不具通常效用或契約預定效用而有瑕疵乙
    節，並未舉證證明，業經本院認定如前，尚難認為被告有不
    完全給付之情形，則原告主張系爭車輛有重大瑕疵，故應由
    被告負擔維修費用等節，難認有據。
四、綜上所述，原告依民法第359條、第259條、第227條、第360
    條之法律關係，請求被告給付124,500元，及自起訴狀繕本
    送達翌日起至清償日止，按年息5％計算之利息，為無理由，
    應予駁回。又原告之訴既經駁回，其假執行之聲請即失所依
    據，應併予駁回。
五、本件事證已臻明確，兩造其餘攻擊防禦方法及舉證，經本院
    斟酌後，核與判決結果無影響，爰不予一一論述，併此敘明
    。
六、訴訟費用負擔之依據：民事訴訟法第78條。
中　　華　　民　　國　　111 　年　　10　　月　　28　　日
                  桃園簡易庭  法  官  曾耀緯
以上為正本係照原本作成。
如不服本判決，應於送達後20日內，向本院提出上訴狀並表明上
訴理由，如於本判決宣示後送達前提起上訴者，應於判決送達後
20日內補提上訴理由書（須附繕本）。
如委任律師提起上訴者，應一併繳納上訴審裁判費。
中　　華　　民　　國　　111 　年　　10　　月　　28　　日
                              書記官  吳宏明